【裁判字號】    97,台上,3075
【裁判日期】    970703
【裁判案由】    違反毒品危害防制條例
【裁判全文】
最高法院刑事判決            九十七年度台上字第三０七五號
上  訴  人 甲○○
上列上訴人因違反毒品危害防制條例案件，不服台灣高等法院中
華民國九十七年四月二十五日第二審判決（九十七年度上訴字第
一五０四號，起訴案號：台灣宜蘭地方法院檢察署九十六年度毒
偵字第二六號），提起上訴，本院判決如下：
    主  文
上訴駁回。
    理  由
一、施用第一級毒品部分
按刑事訴訟法第三百七十七條規定，上訴於第三審法院，非以判
決違背法令為理由，不得為之。是提起第三審上訴，應以原判決
違背法令為理由，係屬法定要件。如果上訴理由書狀並未依據卷
內訴訟資料，具體指摘原判決不適用何種法則或如何適用不當，
或所指摘原判決違法情事，顯與法律規定得為第三審上訴理由之
違法情形，不相適合時，均應認其上訴為違背法律上之程式，予
以駁回。本件上訴人甲○○因施用第一級毒品，經第一審判處罪
刑，其提起第二審上訴，經原判決以其未依據卷內訴訟資料，具
體指摘第一審判決認事用法有何違法或不當之處，屬上訴未敘述
具體理由，因認其第二審上訴不合法律上程式，予以駁回，已詳
敘認定之依據及憑以認定之理由。從形式上觀察，原判決並無違
背法令之情形。上訴意旨以：上訴人同日被警查獲本件施用毒品
案及另件違反槍砲彈藥刀械管制條例案，於案發次日即向台灣板
橋地方法院檢察署聲請變更送達處所，嗣經警移由台灣宜蘭地方
法院檢察署偵辦，上訴人所涉違反槍砲彈藥刀械管制條例案件經
檢察官為不起訴處分，並在該不起訴處分書載明上訴人之居所等
語，指摘本件第一審送達上訴人戶籍地及其後據以通緝上訴人，
致上訴人未獲減刑寬典，程序均不合法。惟查被告為接受文書之
送達，應將其住所、居所或事務所向法院或檢察官陳明，刑事訴
訟法第五十五條第一項前段定有明定。本件上訴人自民國九十五
年十一月二十日被警查獲迄本案偵審中，戶籍始終設在宜蘭縣羅
東鎮○○街四二一巷四十號，有其戶籍資料在卷可稽，又遍閱全
卷，未見其陳報其他送達處所之文書或記載。第一審二次合法送
達準備程序期日傳票至上訴人戶籍地，上訴人均未到庭應訊，再
經囑託警方拘提無著，有卷附送達證書、拘票及報告書可考，乃
以上訴人經傳拘未到，顯已逃匿為由，於九十六年五月一日依法
通緝。上訴人經通緝後，並未自動歸案接受審判，迄九十七年一
月二十五日經警緝獲到案，依中華民國九十六年罪犯減刑條例第
五條規定，不得依該條例減刑。上訴人縱於另件違反槍砲彈藥刀
械管制條例案，有向檢察官陳明變更送達處所之事實，然既未於
本案向檢察官或法院聲報，自不能發生陳明變更送達處所之效力
。上訴意旨所指，顯與卷內資料不符，殊非適法之第三審上訴理
由。此部分上訴為違背法律上之程式，應予駁回。
二、關於施用第二級毒品部分
按最重本刑為三年以下有期徒刑之罪，經第二審判決者，不得上
訴於第三審法院，刑事訴訟法第三百七十六條第一款規定甚明。
上訴人施用安非他命部分，原審維持第一審論處上訴人毒品危害
防制條例第十條第二項施用第二級毒品罪刑之判決，駁回其第二
審上訴。此部分核屬刑事訴訟法第三百七十六條第一款之案件，
依上開說明，既經第二審判決，自不得上訴於第三審法院。上訴
人一併提起上訴，為法所不許，應併從程序上予以駁回。
據上論結，應依刑事訴訟法第三百九十五條前段，判決如主文。
中    華    民    國  九十七  年    七    月    三    日
                      最高法院刑事第十一庭
                          審判長法官  花  滿  堂
                                法官  黃  正  興
                                法官  陳  東  誥
                                法官  林  錦  芳
                                法官  吳  信  銘
      本件正本證明與原本無異
                                      書  記  官
中    華    民    國  九十七  年    七    月    七    日
                                                     m


司法院資訊處製作；財團法人民間司法改革基金會備份。
